【裁判字號】    95,上訴,102
【裁判日期】    950323
【裁判案由】    毒品危害防制條例
【裁判全文】
臺灣高等法院臺中分院刑事判決         95年度上訴字第102號
上  訴  人
即  被  告  乙○○
                      7樓
上列上訴人因毒品危害防制條例案件，不服臺灣南投地方法院94
年度訴字第613號中華民國94年11月30日第一審判決 （起訴案號
：臺灣南投地方法院檢察署94年度毒偵字第1310號），提起上訴
，本院判決如下：
    主  文
上訴駁回。
    事  實
一、乙○○前於民國（下同）90年至92年間因施用毒品案件，經
    依臺灣南投地方法院先後以90年度毒聲字第742號及91年度
    毒聲字第1022號2次裁定送臺灣南投看守所附設勒戒處所觀
    察、勒戒後，均認無繼續施用毒品之傾向，業由臺灣南投地
    方法院檢察署檢察官依序於90年7月3日、92年3月25日，分
    別以90年度毒偵字第908號、第911號與92年度毒偵緝字第40
    號為不起訴處分確定。又於92年間因施用毒品案件，經臺灣
    南投地方法院檢察署檢察官於92年11月17日以92年度毒偵字
    第883號提起公訴，由臺灣南投地方法院南投簡易庭於93年2
    月26日以93年度投刑簡字第92號判處有期徒刑6月確定。乙
    ○○另於93年間因偽造文書案件，由臺灣南投地方法院檢察
    署檢察官於93年2月5日以93年度偵字第557號聲請簡易判決
    處刑，經臺灣南投地方法院南投簡易庭於93年5月31日以93
    年度投刑簡字第120號判處有期徒刑4月確定，上開2案件，
    經臺灣南投地方法院於93年7月19日定應執行刑為有期徒刑9
    月，甫於93年12月13日縮短刑期執行完畢。詎乙○○仍不知
    後悔，於前開觀察、勒戒處分執行完畢後之五年內，復基於
    施用第一級毒品之概括犯意，自94年2月某日某時許起至94
    年7月4日某時許止，在南投縣南投市○○路三四三之二號四
    樓（起訴書誤載為南投縣南投市○○里○○○路289之1號7
    樓）住處，以將海洛因摻入香菸內用火點燃後，再吸食其煙
    霧方式，連續施用第一級毒品海洛因多次；並另行基於施用
    第二級毒品之犯意，於94年7月6日下午5、6時許，在南投縣
    南投市○○路三四三之二號四樓，以將第二級毒品甲基安非
    他命置於玻璃管內，點火燃燒產生煙霧之方式，吸食第二級
    毒品甲基安非他命一次。嗣於94年7月7日22時40分許，為警
    在南投縣南投市○○路343之2號4樓查緝另案通緝犯李聰信
    時，乙○○亦在現場，經以嫌疑人身分帶回採取尿液送驗後
    結果，呈嗎啡及甲基安非他命陽性反應而查悉上情。
二、案經南投縣政府警察局南投分局報告存臺灣南投地方法院檢
    察署檢察官偵查起訴。
    理  由
一、訊據上訴人即被告（以下簡稱被告）乙○○對於前開連續施
    用第一級毒品海洛因、第二級毒品甲基安非他命之犯行均自
    白不諱，且被告於94年7月8日0時20分許為警查獲時所採集
    之尿液經送檢驗結果，呈嗎啡陽性反應，此有詮昕科技股份
    有限公司94年7月20日報告編號00000000號濫用藥物檢驗報
    告乙紙附卷可稽，足見被告此部份自白核與事實相符，堪信
    為真實；另被告已坦承有施用第二級毒品甲基安非他命，而
    被告之尿液經警於94年7月8日0時20分許依法採尿送驗，結
    果呈甲基安非他命陽性反應，亦有前開濫用藥物尿液檢驗報
    告乙紙在卷足憑，足認被告之白自施用第二級毒品甲基安非
    他命之犯行確與事實相符，此外，復有前述犯罪事實欄所載
    之不起訴處分書2份、法務部全國檢察官線上查詢刑案人犯
    在監所最新資料報表及臺灣南投地方法院檢察署刑案資料查
    註紀錄表各乙份在卷可考。是本案被告於上開觀察、勒戒處
    分執行完畢後五年內再犯連續施用第一級毒品海洛因及施用
    第二級毒品甲基安非他命之犯行，均應堪認定。
二、按海洛因、甲基安非他命屬毒品危害防制條例第2條第2項第
    1款、第2款所指之第一級、第二級毒品，不得非法施用。核
    被告乙○○施用海洛因、甲基安非他命之所為，係犯違反毒
    品危害防制條例第10條第1項、第2項之施用第一級、第二級
    毒品罪。其施用前持有海洛因、甲基安非他命毒品之低度行
    為，為施用之高度行為所吸收，不另論罪。被告前後多次施
    用海洛因毒品之犯行，時間緊接，方法相同，觸犯構成要件
    相同之罪，顯係基於概括犯意而為，係連續犯，應依刑法第
    56條之規定，以一罪論，並加重其刑。被告曾因違反毒品危
    害防制條例案件，於93年2月26日經臺灣南投地方法院南投
    簡易庭以93年度投刑簡字第92號判決處有期徒刑6月確定；
    又因偽造文書案件，於93年4月23日經臺灣南投地方法院南
    投簡易庭以93年度投刑簡字第120號判決處有期徒刑4月確定
    後，前開二案經臺灣南投地方法院以93年度聲字第329號裁
    定定其應執行刑為有期徒刑9月確定，甫於93年12月13日縮
    短刑期執行完畢，有臺灣高等法院被告全國前案紀錄表、臺
    灣南投地方法院檢察署刑案資料查註紀錄表各一份附卷可憑
    。其於有期徒刑執行完畢後5年內，再犯本件有期徒刑以上
    之罪，為累犯，應依刑法第47條規定，加重其刑，並就施用
    第一級毒品部分遞加重之。原審判決依上開理由，適用毒品
    危害防制條例第10條第1項、第2項，刑法第11條前段、第56
    條、第47條、第51條第5款，並審酌被告甫因施用毒品犯行
    ，經法院判決確定執行完畢，仍無視國家杜絕毒品之政策，
    猶再施用第一級、第二級毒品；且施用毒品係對於自身健康
    之戕害行為，對他人權益損害非鉅；並犯後坦承犯行，態度
    尚稱良好等一切情狀，就施用第一級毒品部分，處有期徒刑
    玖月，就施用第二級毒品部分，處有期徒刑月。並定其應
    執行之刑為有期徒刑拾月，核其認事用法均無違誤，量刑亦
    稱妥適。被告上訴主張其父親甫過世，家中僅有母親一人，
    需其照顧，原審量刑過重等語，指摘原審判決不當，惟如前
    所述，被告甫因施用毒品犯行，經法院判決確定執行完畢，
    仍無視國家杜絕毒品之政策，猶再施用第一級、第二級毒品
    ，原審上開量刑並無不當之處，縱其主張其父親甫過世，家
    中僅有母親一人，需其照顧為真，固值同情，仍無從動搖原
    審上開量刑之基礎，被告上開上訴，顯無理由，應予駁回。
三、依刑事訴訟法第368條，判決如主文。
本案經檢察官甲○○到庭執行職務。
中    華    民    國    95    年    3    月    23     日
            刑事第三庭  審判長法  官  王  增  瑜
                              法  官  陳  欣  安
                              法  官  胡  忠  文
上列正本證明與原本無異。
施用第一級毒品部分，得上訴。
施用第二級毒品部分，不得上訴。
如不服本判決應於收受送達後十日內向本院提出上訴書狀，其未
敘述上訴之理由者並得於提起上訴後十日內向本院補提理由書（
均須按他造當事人之人數附繕本）。
                              書記官  陳  麗  玉
中    華    民    國    95    年    3    月    24     日
參考法條：
毒品危害防制條例第十條
施用第一級毒品者，處六月以上五年以下有期徒刑。
施用第二級毒品者，處三年以下有期徒刑。
                                                      Ａ


司法院資訊處製作；財團法人民間司法改革基金會備份。
